【裁判字號】    92,簡上,14
【裁判日期】    920328
【裁判案由】    竊盜
【裁判全文】
臺灣臺南地方法院刑事判決                          九十二年度簡上字第一四號
    上  訴  人
    即  被  告  丙○○
右列上訴人因竊盜案件，不服本院臺南簡易庭九十一年度南簡字第一三一○號中華民
國九十一年十二月二日第一審簡易判決（聲請簡易處刑書案號：九十一年度偵字第一
一九九一號），提起上訴，本院管轄之第二審合議庭判決如左：
    主      文
上訴駁回。
丙○○緩刑貳年。
    事      實
一、丙○○於民國（下同）九十一年十一月十三日上午五時起至五時三十分許，在臺
    南縣歸仁鄉○○○路○段一二○九號左前方高速鐵路施工處，見「明發營造股份
    有限公司」（下稱「明發公司」）所有之Ｌ形鋼筋四十三支及「地為達工業股份
    有限公司」（下稱「地為達公司」）所有之長方形鋼筋五十六支放置於施工之Ｃ
    二九一標、代號為Ｐ九一○墩柱及代號為Ｐ九一四上構下方處，竟基於意圖為自
    己不法所有之犯意，徒手竊取「明發公司」所有之Ｌ形鋼筋四十三支及「地為達
    公司」所有之長方形鋼筋五十六支放置於機車上，嗣得手後欲離去之際，為警當
    場查獲。
二、案經臺南縣警察局歸仁分局報告臺灣臺南地方法院檢察署檢察官偵查後聲請簡易
    判決處刑。
    理      由
一、訊據被告即上訴人丙○○固坦承有拿取上開「明發公司」所有之Ｌ形鋼筋四十三
    支及「地為達公司」所有之長方形鋼筋五十六支無誤（見本院九十二年二月二十
    一日訊問筆錄、九十二年三月十四日審理筆錄），然矢口否認有何意圖為自己不
    法所有之犯意，辯稱：「我不知道那是別人的東西，因為現場沒有圍起來，我以
    為是別人不要的東西」云云。然查：右揭事實，迭據被告丙○○自警訊以迄偵查
    時坦認不諱，供稱：「我是於九十一年十一月十三日五時許在臺南縣歸仁鄉○○
    ○路○段一二○九號左前方（高速鐵路施工處），竊取五十六支折成長方形狀及
    四十三支折成Ｌ形狀的鋼筋，共計九十八支（警訊筆錄誤載為九十九支），規格
    均三分，得手後，於九十一十一月十三日五力戚十分，途經臺南縣歸仁鄉○○○
    路○段一二○九號前被警方查獲。我是趁工地無人之際，就騎乘我所有未懸掛車
    牌之ＫＤ二六二○四○號（引擎號碼）重機車前往載運」，「我是徒手竊取，要
    舖設我家水溝之用」，「所竊取之鋼筋是高鐵工程段的」等語綦詳（見臺南縣警
    察局歸仁分局偵查卷九十一年十一月十三日警訊筆錄），足證被告明知位於臺南
    縣歸仁鄉○○○路○段一二○九號左前方為高速鐵路施工處無誤，益見放置上址
    之Ｌ形鋼筋四十三支及長方形鋼筋五十六支確係他人所有建造高鐵工程所用，而
    非經隨意棄置之物至明，是被告主觀上確係基於意圖為自己不法所有之犯意，而
    徒手竊取上開他人所有之物，要屬明灼。況酌以被告於偵查中所供：我竊取Ｌ形
    鋼筋四十三支、長方形鋼筋五十六支，是為了修補水溝之用等語明確（見臺灣臺
    南地方法院檢察署九十一年度偵字第一一九九一號偵查卷第六頁反面），故就被
    告於警訊及偵查中所供述於上址徒手竊取Ｌ形鋼筋四十三支、長方形鋼筋五十六
    支，係為修補水溝所用諸節以觀，經核前後所供一致，顯見其於警訊及偵查中所
    供述之事實與實情較為符合而屬可信，至為炯然。再者，放置於臺南縣歸仁鄉○
    ○○路○段一二○九號施工之Ｃ二九一標、代號為Ｐ九一○墩柱及代號為Ｐ九一
    四上構下方處之Ｌ形鋼筋四十三支、長方形鋼筋五十六支，分別為「明發公司」
    所有及「地為達公司」所有，業據「明發公司」之監工即證人乙○○及「地為達
    公司」之經理即證人甲○○於警訊中證述明確（見臺南縣警察局歸仁分局九十一
    年十一月十三日警訊筆錄），從而，上開Ｌ形鋼筋四十三支、長方形鋼筋五十六
    支確係他人所有之物至明，是被告徒手竊取「明發公司」所有之Ｌ形鋼筋四十三
    支及「地達為公司」所有之長方形鋼筋五十六支後，放置於機車上，足證其主觀
    上確有為自己不法所有之意圖，甚為顯然。況衡諸常情，苟上開鋼筋係他人丟棄
    之物，應與其他雜物或垃圾同樣棄置於放置垃圾之場所，矧被告竟於高鐵施工處
    而非垃圾堆置處竊得Ｌ形鋼筋四十三支、長方形鋼筋五十六支，益徵被告確有竊
    盜之故意，至為迥然。此外，復有扣押書一紙、贓物認領保管單二紙及照片三幀
    附卷足考，綜上各情相互參照，被告於警訊及偵查中之自白應堪可採信，惟於本
    院審理時所辯不知係他人所有之物乙情，則係臨訟諉責飾卸之詞，難資憑信至明
    。本件事證明確，被告竊盜之犯行，應堪以認定。
二、核被告丙○○意圖為自己不法之所有，而竊取他人之財物，所為係犯刑法第三百
    二十條第一項竊盜罪。被告前後二次犯行，時間緊接，方法相同，觸犯構成要件
    相同之罪名，顯係基於概括犯意為之，應依刑法第五十六條之定，論以一罪，並
    加重其刑。原審以被告罪證明確，依刑法第三百二十條第一項、第五十六條、第
    四十一條第一項前段，罰金罰鍰提高標準條例第一條前段、第二條規定，量處被
    告有期徒刑三月，並諭知如易科罰金以三百元折算一日之標準，認事用法經核均
    無違誤，量刑亦稱妥適，被告上訴意旨，空言否認犯罪，指摘原判決不當，為無
    理由，應予駁回。查告未曾受有期徒刑以上刑之宣告，有臺灣高等法院被告全國
    前案紀錄表在卷可憑，其經此教訓後，應知所警惕，信無再犯之虞，本院因認所
    宣告之刑以暫不執行為適當，併諭知緩刑二年，以啟自新。
據上論斷，應依刑事訴訟法第四百五十五條之一第一項、第三項、第三百六十八條，
刑法第七十四條第一款，判決如主文。
本案經檢察官張婉寧到庭執行職務
中      華      民      國      九十二      年    三    月    二十八    日
                              臺灣臺南地方法院刑事第七庭
                                  審判長法官  黃光進
                                        法官  蔡奇秀
                                        法官  黃翰義
右正本證明與原本無異
不得上訴。
                                      書記官  鍾錦祥
中      華      民      國      九十二      年    三    月     二十八   日
附錄本案論罪科刑法條全文：
刑法第三百二十條第一項：意圖為自己或第三人不法之所有，而竊取他人之動產者，
                        為竊盜罪，處五年以下有期徒刑、拘役或五百元以下罰金
                        。


司法院資訊處製作；財團法人民間司法改革基金會備份。
